臺中高等行政法院裁定
                                       100年度救字第34號
聲  請  人　蔡幸議
上列聲請人因與相對人洪碧紅等人間民事事件，聲請訴訟救助，
本院裁定如下：
    主  文
聲請駁回。
聲請訴訟費用由聲請人負擔。
　　理  由
一、按「當事人無資力支出訴訟費用者，行政法院應依聲請，以
    裁定准予訴訟救助。但顯無勝訴之望者，不在此限。」、「
    聲請訴訟救助，應向受訴行政法院為之。聲請人無資力支出
    訴訟費用之事由應釋明之。前項釋明，得由受訴行政法院管
    轄區域內有資力之人出具保證書代之。前項保證書內，應載
    明具保證書人於聲請訴訟救助人負擔訴訟費用時，代繳暫免
    之費用。」分別為行政訴訟法第101條及第102條所明定。是
    當事人無資力支出訴訟費用者，依行政訴訟法第101條規定
    ，法院固應依聲請准予救助，惟此項救助事由，依同法第10
    2條第2項及第3項規定，應提出依證據之性質能即時調查之
    證據以釋明之，或由受訴行政法院管轄區域內有資力之人提
    出保證書代之。而行政訴訟法第101條所謂無資力，係指窘
    於生活，且缺乏經濟上之信用者而言（最高行政法院97年度
    裁聲字第18號判例參照）。又「經分會准予法律扶助之無資
    力者，其於訴訟程序中，向法院聲請訴訟救助時，應准予訴
    訟救助。但另有不符法律扶助事實之證明者，不在此限。」
    法律扶助法第62條亦有明文。
二、本件聲請人就本院民國（下同）100年度訴字第364號案件，
    請求訴訟救助，並主張：因聲請人為中低收入戶就養榮民，
    裁判費太多，聲請人繳納不起，故提出聲請訴訟救助等語。
    然查，其並未提出任何能即時調查之證據以釋明無力支出訴
    訟費用，或提出保證書以代之，俾供法院審酌。又經本院依
    職權向財團法人法律扶助基金會南投分會查詢結果，經該分
    會回復以：「經查聲請人蔡幸議曾於民國99年4月15日因民
    事損害賠償事件向本分會申請二審法律扶助，惟因其全戶可
    處分財產價值超過本分會無資力認定標準，故審查決定不予
    扶助。」等語，有該財團法人法律扶助基金會南投分會100
    年11月24日投扶輝字第1000096號函附卷可稽，是本件尚無
    依法律扶助法第62條規定，應准予扶助之情事。從而，本件
    聲請訴訟救助，於法不合，應予駁回。
三、依行政訴訟法第104條、民事訴訟法第95條、第78條，裁定
    如主文。
中　　華　　民　　國　　100　 年　　12　　月　　6　　 日
                臺中高等行政法院第三庭
                          審判長法  官　沈  應  南
                                法  官  許  武  峰
                                法  官  王  德  麟
以上正本證明與原本無異。
如不服本裁定，應於裁定送達後10日內以書狀敘明理由，經本院
向最高行政法院提起抗告（須依對造人數附具繕本）。
中　　華　　民　　國　　100　 年　　12　　月　　7　　 日
　　　　　　　　　　　　　　　  書記官　凌  雲  霄